臺灣新竹地方法院刑事判決
                                      111年度訴字第638號
公  訴  人  臺灣新竹地方檢察署檢察官
被      告  徐漢城



指定辯護人  本院公設辯護人周凱珍 
上列被告因違反毒品危害防制條例案件，經檢察官提起公訴（11
1年度偵字第3632號），本院判決如下：
    主  文
徐漢城販賣第二級毒品，累犯，處有期徒刑貳年捌月。未扣案之
犯罪所得新臺幣陸萬元，沒收之，於全部或一部不能沒收或不宜
執行沒收時，追徵其價額。
    事  實
一、徐漢城明知甲基安非他命為毒品危害防制條例第2條第2項第
    2款所規範之第二級毒品，依法不得販賣，竟基於販賣第二
    級毒品甲基安非他命以牟利之犯意，與林義鈞談妥以新臺幣
    （下同）6萬元之價格，交易70公克之第二級毒品甲基安非
    他命，林義鈞即於民國109年12月4日下午5時52分起至6時許
    止，將款項匯至徐漢城指定之中華郵政股份有限公司帳號00
    000000000000號帳戶。嗣徐漢城確認匯款後，旋即於桃園市
    中壢區中壢火車站附近某處，將70公克之第二級毒品甲基安
    非他命交予林義鈞。
二、案經臺中市政府警察局第二分局報告臺灣臺中地方檢察署呈
    請臺灣高等檢察署檢察長令轉臺灣新竹地方檢察署檢察官偵
    查起訴。
    理  由
壹、程序部分：
    按被告以外之人於審判外之言詞或書面陳述，除法律有規定
    者外，不得作為證據，刑事訴訟法第159條第1項固有明文；
    惟被告以外之人於審判外之陳述，雖不符同法第159條之1至
    之4規定，而經當事人於審判程序同意作為證據，法院審酌
    該言詞陳述或書面陳述作成時之情況，認為適當者，亦得為
    證據。又當事人、代理人或辯護人於法院調查證據時，知有
    第159條第1項不得為證據之情形，而未於言詞辯論終結前聲
    明異議者，視為有前項之同意，同法第159條之5亦定有明文
    。本件被告徐漢城及其辯護人於本院審判程序中，對於本案
    相關證人於警詢、偵訊時之證述，暨其他相關具傳聞性質之
    證據資料之證據能力，均表示無意見，且迄於言詞辯論終結
    前亦未聲明異議，本院審酌本案證人之陳述及證據資料作成
    時之情況，核無違法取證或其他瑕疵，認為以之作為證據為
    適當，是依刑事訴訟法第159條之5規定，前述證人於審判外
    之陳述及相關證據資料，自均得作為證據。
貳、實體部分：
  一、認定犯罪事實所根據的證據及理由
　　　上揭事實，業據被告於本院準備程序及審理時坦承不諱（
      見本院卷第87至91頁、第185至193頁），核與證人林義鈞
      於警詢及偵訊時之證述大致相符（見中檢偵卷第123至147
      頁、111年度偵字第3632號卷第41至45頁、第64至67頁）
      ，並有通聯調閱查詢單、帳戶交易明細各1份、通聯記錄
      翻拍照片4張在卷可憑（見中檢偵卷第89至93頁、第97至9
      9頁）。又被告於本院審理時自承：「本案有獲得免費施
      用的毒品」等語（見本院卷第88頁），堪認被告販賣毒品
      ，主觀上具有營利之意圖一節，應可認定。綜上，足認被
      告前開自白確與事實相符，是本案事證明確，被告犯行堪
      以認定，應依法論科。
  二、論罪科刑
（一）核被告所為，係犯毒品危害防制條例第4條第2項之販賣第
      二級毒品罪。
（二）加重減輕事由：
    ⒈累犯：
　    被告前於107年間，因公共危險案件，經臺灣桃園地方法
      院以107年度桃交簡字第573號判決判處有期徒刑3月確定
      ，並於107年7月30日執行完畢等情，有臺灣高等法院被告
      前案紀錄表1份在卷可稽，其於前案執行完畢後5年內故意
      再犯本案有期徒刑以上之罪，為累犯，經審酌其情節暨罪
      刑相當原則，除法定本刑為無期徒刑部分不得加重外，應
      依刑法第47條第1項之規定，加重其刑。
    ⒉按毒品危害防制條例第17條第2項規定：「犯第四條至第八
      條之罪於偵查及歷次審判中均自白者，減輕其刑」。查被
      告就上開販賣毒品之犯行，於偵查暨本院審理時均自白，
      有各該筆錄在卷為憑，本院認符合毒品危害防制條例第17
      條第2項之規定，應依法減輕其刑。又被告有上開刑之加
      重及減輕情形，除法定本刑為無期徒刑部分不得加重外，
      應先加後減之。　　
　　⒊刑法第59條之酌減事由：
　　　按法院於面對不分犯罪情節如何，概以重刑為法定刑者，
      於有情輕法重之情形時，在裁判時本有刑法第59條酌量減
      輕其刑規定之適用，以避免過嚴之刑罰（司法院大法官會
      議釋字第263號解釋意旨參照），亦即法院為避免刑罰過
      於嚴苛，於情輕法重之情況下，應合目的性裁量而有適用
      刑法第59條酌量減輕被告刑度之義務。又刑法第59條規定
      犯罪之情狀顯可憫恕者，得酌量減輕其刑，其所謂「犯罪
      之情狀」，與同法第57條規定科刑時應審酌之一切情狀，
      並非有截然不同之領域，於裁判上酌減其刑時，應就犯罪
      一切情狀（包括第57條所列舉之10款事項），予以全盤考
      量，審酌其犯罪有無顯可憫恕之事由，即有無特殊之原因
      與環境，在客觀上足以引起一般同情，以及宣告法定最低
      度刑，是否猶嫌過重等等，資為判斷，且適用刑法第59條
      酌量減輕其刑時，並不排除同法第57條所列舉10款事由之
      審酌（最高法院70年度第6次刑事庭會議決議、95年度台
      上字第6157號、100年度台上字第2855號、第3301號判決
      意旨參照）。次按，販賣毒品之人，其原因動機各人不一
      ，犯罪情節未必盡同，或有大盤毒梟者，亦有中、小盤之
      分，其販賣行為所造成危害社會之程度自屬有異，法律科
      處此類犯罪，所設之法定最低本刑卻相同，不可謂不重。
      於此情形，倘依其情狀處以相當之有期徒刑，即足以懲儆
      ，並可達防衛社會之目的者，自非不可依客觀之犯行與主
      觀之惡性二者加以考量其情狀，是否有可憫恕之處，適用
      刑法第59條之規定酌量減輕其刑，期使個案裁判之量刑，
      能斟酌至當，符合比例原則。經查：被告販賣毒品，戕害
      國民健康，助長施用毒品惡習，其行為雖實屬不該，惟被
      告經認定販賣毒品次數為1次，對象為1人，且其販賣毒品
      獲利非鉅，應係毒品交易之下游，其惡性情節較諸大量走
      私進口或長期販賣毒品之「大盤」、「中盤」毒販多所差
      異，對於他人及國家社會侵害之程度非屬重大，又被告已
      對自己被訴犯罪之事實自白，態度良好，對於刑事妥速審
      判法所要求之促進訴訟功能頗有助益，是本院認被告犯罪
      情節與其所犯法定刑相較，實有「情輕法重」之憾，另參
      照司法院大法官會議釋字第263號解釋之意旨，並依被告
      客觀之犯行與主觀之惡性二者加以考量，本院審酌再三，
      認客觀上足以引起社會上一般人之同情，顯有堪資憫恕之
      處，因而認縱處以適用毒品危害防制條例第17條第2項規
      定減輕其刑後之最低度刑猶嫌過重，爰依刑法第59條之規
      定，就被告所為販賣第二級毒品之犯行，遞減輕其刑。再
      被告有上開刑之加重及減輕情形，除法定本刑為無期徒刑
      部分不得加重外，應先加後遞減之。
（三）爰審酌被告正值壯年，本應思憑己力經營謀生，竟視政府
      反毒政策及宣導如無物，欠缺法治觀念，意圖營利而販賣
      毒品供他人施用，其所為販賣毒品行為將助長施用毒品惡
      習，並足以使施用者導致精神障礙與性格異常，甚至造成
      人民生命健康受損之成癮性及危險性，其不僅戕害國人身
      體健康，且有危害社會安全之虞，惟念被告犯後坦承犯行
      ，態度尚可，兼衡被告有粗工之工作，暨其犯罪之動機、
      目的、手段、品行、生活狀況（警詢自陳家庭經濟狀況為
      勉持）、智識程度等一切情狀，量處如主文所示之刑，以
      資懲儆。
  三、沒收
      按犯罪所得，屬於犯罪行為人者，沒收之。但有特別規定
      者，依其規定；前二項之沒收，於全部或一部不能沒收或
      不宜執行沒收時，追徵其價額，刑法第38條之1第1項、第
      3項分別定有明文。查被告販賣第二級毒品之實際所得6萬
      元，雖未據扣案，仍應依刑法第38條之1第1項、第3項之
      規定，予以宣告沒收，於全部或一部不能沒收或不宜執行
      沒收時，追徵其價額。
據上論斷，應依刑事訴訟法第299條第1項前段，判決如主文。
本案經檢察官楊仲萍提起公訴，檢察官邱宇謙到庭執行職務。
中　　華　　民　　國　　111 　年　　11　　月　　22　　日
              刑事第七庭審判長法  官  馮俊郎
                              法  官  王榮賓
                              法  官  王子謙
以上正本證明與原本無異。
如不服本判決應於收受本判決後20日內向本院提出上訴書狀，上
訴書狀應敘述具體理由。上訴書狀未敘述上訴理由者，應於上訴
期間屆滿後20日內補提理由書狀於本院(均須按他造當事人之人
數附繕本 )「切勿逕送上級法院」。 
中　　華　　民　　國　　111 　年　　11　　月　　22　　日
                              書記官  廖宜君

附錄本案論罪科刑法條全文：
毒品危害防制條例第4條
製造、運輸、販賣第一級毒品者，處死刑或無期徒刑；處無期徒
刑者，得併科新臺幣三千萬元以下罰金。
製造、運輸、販賣第二級毒品者，處無期徒刑或十年以上有期徒
刑，得併科新臺幣一千五百萬元以下罰金。
製造、運輸、販賣第三級毒品者，處七年以上有期徒刑，得併科
新臺幣一千萬元以下罰金。
製造、運輸、販賣第四級毒品者，處五年以上十二年以下有期徒
刑，得併科新臺幣五百萬元以下罰金。
製造、運輸、販賣專供製造或施用毒品之器具者，處一年以上七
年以下有期徒刑，得併科新臺幣一百五十萬元以下罰金。
前五項之未遂犯罰之。